臺灣新北地方法院三重簡易庭小額民事判決
110年度重小字第3866號
原      告  許彥祥  
被      告  蘇壽松  



訴訟代理人  陳冠儒  
上列當事人間請求侵權行為損害賠償事件，本院於民國111年6月
16日言詞辯論終結，判決如下：
　　主　    文
一、被告應給付原告新臺幣（下同）5,586元，及自民國111年2
    月9日起至清償日止，按年息5％計算之利息。
二、原告其餘之訴駁回。
三、訴訟費用4,000元由被告負擔1,122元，餘由原告負擔。
四、本判決原告勝訴部分得假執行。
　　事實及理由
一、被告經合法通知，未於最後言詞辯論期日到場，核無民事訴
    訟法第386條所列各款情事，爰依原告之聲請，由其一造辯
    論而為判決。
二、原告主張：緣被告乙○○於民國110年4月10日駕駛車號000-00
    0號之車輛（下稱系爭公車），行經新北市○○區○○○路000號
    前處，撞擊原告所駕駛車號0000-00號汽車（下稱系爭車輛
    ），致系爭車輛受損，經維修估價，需19,918元之維修費用
    （含鈑金工資3,900元、烤漆工資6,300元、零件9,718元）
    。為此，爰依民法第184條第1項前段規定，提起本件訴訟。
    並聲明：被告應給付原告19,918元及自起訴狀繕本送達之翌
    日起至清償日止，按年息5 ％計算之利息等語。
三、被告則以：原告如對初步分析研判表有意見可以申請鑑定等
    語，並聲明：請求駁回原告之訴。
四、本院之判斷：
　㈠按因故意或過失，不法侵害他人之權利者，負損害賠償責任
    。汽車、機車或其他非依軌道行駛之動力車輛，在使用中加
    損害於他人者，駕駛人應賠償因此所生之損害。但於防止損
    害之發生，已盡相當之注意者，不在此限，民法第184條第1
    項前段、第191條之2分別定有明文。次按汽車行駛時，駕駛
    人應注意車前狀況及兩車並行之間隔，並隨時採取必要之安
    全措施，道路交通安全規則第94條第3項亦定有明文。再按
    ，損害之發生或擴大，被害人與有過失者，法院得減輕賠償
    金額，或免除之，民法第217條第1項定有明文；此項基於過
    失相抵之責任減輕或免除，非僅視為抗辯之一種，亦可使請
    求權全部或一部為之消滅，法院對於賠償金額減至何程度，
    抑為完全免除，雖有裁量之自由，但應斟酌雙方原因力之強
    弱與過失之輕重以定之（最高法院96年台上字第2902號判決
    要旨參照）。
　㈡本件原告主張於上開時地其所駕駛之系爭車輛與被告駕駛系
    爭公車發生碰撞，致系爭車輛受損一情，業據原告提出維修
    估價單在卷可憑，而被告被告到庭固不否認與原告發生碰撞
    ，惟以前揭情詞置辯，原告則認為被告提出之系爭事故初步
    分析研判表與事實不符，並主張其並無過失。經查，依本院
    職權向新北市政府警察局林口分局調取之系爭事故調查卷宗
    ，卷附A3類道路交通事故調查紀錄表，原告於受警詢時稱：
    「我沿中山二路順著車道左轉中山一路，當時有一輛公車在
    我右邊，原於左轉道，開始左轉行經路口時，該公車第一次
    碰撞到我，而後我停止，該公車又持續左轉擦撞我的車，故
    我在不得已之下往前行一小段路，最後於對向車道（雙黃線
    上）停止...」等語（本院卷第31頁），被告則稱：「我沿
    中山二路順著車道左轉中山一路，對方當時在我左後方跨越
    雙黃線，且未與我保持安全車距，疑似要超車，所以才發生
    擦撞。」等語（本院卷第30頁），由此可見系爭事故發生時
    ，系爭車輛與系爭車公車均係位於中山二路欲左轉往中山一
    路方向，且系爭車輛係位於系爭公車之左後方。而兩車於左
    轉過程中發生碰撞。經本院勘驗系爭車輛之行車紀錄器畫面
    ，可見行駛於系爭公車左後方之系爭車輛，於系爭事故路口
    持續左轉，而未注意與右前方之系爭公車之距離；系爭公車
    左轉，亦未注意其左側之系爭車輛，致其車尾與系爭車輛之
    車尾發生碰撞（本院卷第53至57頁），堪認系爭事故之發生
    ，系爭車輛有未注意與前方右側之公車保持安全間距，系爭
    公車亦未注意與左側之系爭車輛保持安全間隔，兩車俱為系
    爭事故發生之原因。而經本院囑託新北市車輛行車事故鑑定
    委員會鑑定結果亦認為：「路權歸屬：汽車同向並行，應互
    相保持並行之安全間隔。....鑑定意見：乙○○駕駛民營公車
    ，甲○○駕駛自用小客車，左轉彎互未保持並行安全間隔，雙
    方同為肇事原因。」，有該鑑定意見書附卷可考（本院卷第
    79頁）。是原告主張有禮讓系爭公車、與系爭公車保持距離
    、伊並無過失等云云，尚無足採。本件原告與被告就系爭事
    故之發生均具有過失，均應就系爭事故之發生負過失責任，
    本院斟酌肇事雙方過失程度及原因力之強弱，認為原告與被
    告之過失責任比例應各為5成。
　㈢次按請求賠償物被毀損所減少之價額，雖得以修復費用為估
    定標準，但以必要者為限（例如修理材料以新品換舊品，應
    予折舊）。本件原告支出之修復費用19,918元，含鈑金工資
    3,900元、烤漆工資6,300元、零件9,718元。依行政院所頒
    固定資產耐用年數表及固定資產折舊率之規定，非運輸業用
    客車、貨車之耐用年數為5年，依定率遞減法每年折舊369/1
    000，其最後1年之折舊額，加歷年折舊累積額，總和不得超
    過該資產成本原額9/10，是其殘值為1/10，且固定資產提列
    折舊採用定率遞減法則者，以1年為計算單位，其使用期限
    未滿1年者，按實際使用之月數相當於全年之比例計算之，
    不滿1月者，以1月計。又系爭車輛係100年7月出廠，有本院
    職權調取之公路監理電子閘門查詢結果存卷可參（限閱卷）
    ，迄本件車禍發生時即110年4月10日，已使用逾5年，則零
    件扣除折舊後之價值應為資產成本額之1/10，即972元（計
    算式如下：9,718元×1/10＝972元，元以下四捨五入），另關
    於鈑金、烤漆部分，因無折舊之問題，是以系爭車輛之必要
    修復費用為11,172元（計算式：972元＋鈑金工資3,900元＋烤
    漆工資6,300元＝11,172元）。
　㈣再者，系爭事故之發生，兩造應分別負擔5成之過失責任業如
    前述，依過失相抵之法則，自應依比例減輕被告之賠償金額
    。綜上，本件原告因被告行為致系爭車輛受有損害，但因原
    告與有過失，而應負擔50％之過失責任，則原告得向被告請
    求之金額為5,586元（計算式：11,172元×50％＝5,586元）。
五、綜上所述，原告依侵權行為損害賠償之法律關係，請求被告
    給付原告5,586元及自起訴狀繕本送達翌日即111年2月9日（
    本院卷第51頁）起至清償日止，按年息5％計算之利息，為有
    理由，應予准許；逾此範圍之請求，即無理由，應予駁回。
六、本件係就民事訴訟法第436條之8適用小額訴訟程序所為被告
    敗訴之判決，依同法第436條之20規定，由本院依職權宣告
    假執行。
七、訴訟費用負擔之依據：民事訴訟法第79條、第436條之19第1
    項規定，確定訴訟費用之負擔如主文第3項所示。
中　　華　　民　　國　　111 　年　　7 　　月　　7 　　日
　　　　　　　　　三重簡易庭  法  官  王凱俐
以上為正本係照原本作成。
對於本件判決如有不服，應於收受送達後20日內向本院提出上訴
書狀，上訴於本院合議庭，並按他造當事人之人數附具繕本。當
事人之上訴，非以判決違背法令為理由不得為之，上訴狀應記載
上訴理由，表明下列各款事項：
（一）原判決所違背之法令及其具體內容。
（二）依訴訟資料可認為原判決有違背法令之具體事實。
如未於上訴後20日內補提合法上訴理由書，法院得逕以裁定駁回
上訴。
中　　華　　民　　國　　111 　年　　7 　　月　　7 　　日
                          　　書記官　李采錡